【裁判字號】    95,訴,3169
【裁判日期】    951228
【裁判案由】    毒品危害防制條例
【裁判全文】
臺灣高雄地方法院刑事判決              95年度訴字第3169號
公  訴  人  臺灣高雄地方法院檢察署檢察官
被      告  乙○○
上列被告因違反毒品危害防制條例案件，經檢察官提起公訴（95
年度毒偵字第6104號），嗣因被告就被訴事實為有罪陳述，本院
經聽取當事人意見後，改依簡式審判程序進行，判決如下：
    主  文
乙○○施用第一級毒品，處有期徒刑陸月，如易科罰金，以新臺
幣壹仟元折算壹日。扣案之注射針筒壹支、殘渣袋參個均沒收銷
燬之。
    事  實
一、乙○○前因施用毒品案件，經本院裁定送觀察、勒戒後，認
    無繼續施用毒品之傾向，於94年10月31日釋放，並經臺灣高
    雄地方法院檢察署檢察官以94年度毒偵字第7639、7901號不
    起訴處分確定。詎其仍不知戒除毒癮，於前開觀察勒戒執行
    完畢釋放後5 年內，基於施用第一級毒品海洛因之犯意，於
    95年7 月14日晚上8 時許，在其位於高雄縣燕巢鄉○○村○
    ○○街27號3 樓住處房間內，以將海洛因加水置入針筒後注
    射之方式，施用第一級毒品海洛因1 次。嗣為警於95年7 月
    15日下午2 時許，在高雄縣燕巢鄉○○村○○○街27號前查
    獲，並於上址扣得注射針筒1 支及殘渣袋3 個。經警徵得其
    同意採集尿液送驗，結果呈第一級毒品海洛因代謝後可待因
    陽性及嗎啡陽性反應，而查知上情。
二、案經高雄縣政府警察局岡山分局報告臺灣高雄地方法院檢察
    署檢察官偵查起訴。
    理  由
一、本件被告乙○○所犯為死刑、無期徒刑、最輕本刑為3 年以
    上有期徒刑以外之罪，其於準備程序進行中，就被訴事實為
    有罪之陳述，經告知簡式審判程序之旨，並聽取當事人之意
    見後，本院合議庭裁定由受命法官獨任進行簡式審判程序，
    合先敘明。
二、訊據被告乙○○對於上揭犯行於本院審理時供承不諱，且被
    告於95年7 月15日下午2 時許為警查獲後所採集之尿液，經
    送檢驗之結果，確呈可待因陽性與嗎啡陽性反應，此有臺灣
    檢驗科技股份有限公司95年7 月27日KＺ000000000000號濫用
    藥物尿液檢驗報告及高雄縣政府警察局岡山分局警備隊偵辦
    毒品案件嫌犯尿液採證檢驗對照表各1 份附卷可稽（見警卷
    第17頁、偵卷第18頁），而扣案注射針筒1 支及殘渣袋3 個
    ，經送請高雄醫學大學附設中和紀念醫院檢驗結果，均檢出
    殘留第一級毒品海洛因之陽性反應，有該院95年10月3 日檢
    驗報告4 紙在卷足憑（報告編號分別為0000 -000 、0000-0
    00、0000-000、0000-000號，見本院卷第13頁、第16至18頁
    ），是被告之自白核與事實相符，應堪採信。本案事證明確
    ，被告上開施用毒品犯行，堪以認定。
三、按觀察、勒戒或強制戒治執行完畢釋放後，5 年內再犯毒品
    危害防制條例第10條施用毒品之罪者，應依法追訴，毒品危
    害防制條例第23條第2 項定有明文。本件被告前經本院裁定
    送觀察、勒戒，經認無繼續施用毒品傾向，於94年10月31日
    釋放，並經臺灣高雄地方法院檢察署檢察官以94年度毒偵字
    第7639、7901號為不起訴處分確定乙節，有臺灣高雄地方法
    院檢察署刑案資料查註紀錄表、全國施用毒品案件紀錄表及
    臺灣高等法院被告前案紀錄表等件在卷可參（分別見偵卷第
    9 至11頁、本院卷第5 頁），是被告於送觀察勒戒執行完畢
    釋放後，5 年內再犯本件施用第一級毒品海洛因罪，依前開
    法條之規定，應依法追訴，本院就被告本件施用毒品犯行，
    自得依法論罪科刑。
四、論罪科刑：
    按海洛因係屬毒品危害防制條例第2 條第2 項第1 款所稱之
    第一級毒品，依法不得施用。核被告所為，係犯毒品危害防
    制條例第10條第1 項之施用第一級毒品罪。其持有海洛因後
    ，進而施用，其持有之低度行為應被其施用之高度行為所吸
    收，不另論罪。爰審酌被告並無前科，有臺灣高等法院被告
    前案紀錄表1 紙在卷可考（見本院卷第5 頁），現擔任泥作
    工，有員工職務證明書1 紙附卷，已有正當工作，犯後坦承
    犯行，足認其已有悔意，參以施用毒品乃自戕一己之身體健
    康，並具有病患性人格之特質，其行為本身對社會所造成之
    危害並非直接、鉅大等一切情狀，量處如主文所示之刑，復
    參酌被告職業為工、家庭經濟狀況小康（此見警卷調查筆錄
    受詢問人欄即明）等情狀，諭知以新臺幣1000元折算1 日之
    易科罰金折算標準，以資懲儆。扣案之注射針筒1 支及殘渣
    袋3 個，經送驗結果，均殘留第一級毒品海洛因，業如前述
    ，衡情上開物品與毒品間已難分析剝離，自應整體視為第一
    級毒品，依毒品危害防制條例第18條第1 項前段規定，均併
    予宣告沒收銷燬之，至扣案殘渣袋及塑膠鏟子各1 只，經檢
    驗結果，無殘留毒品之反應，有檢驗報告2 紙在卷可稽（見
    本院卷第14、15頁），復無其他證據證明與被告本件施用第
    一級毒品犯行有關，爰不宣告沒收之，併此敘明。
據上論斷，應依刑事訴訟法第273 條之1 第1 項、第284 條之1
、第299 條第1 項前段，毒品危害防制條例第10條第1 項、第18
條第1 項前段，刑法第11條、第41條第1項前段，判決如主文。
本案經檢察官甲○○到庭執行職務
中    華    民    國    95    年    12    月    28    日
                  刑事第六庭    法  官    王  琁
上正本證明與原本無異
如不服本判決，應於判決送達後10日內，向本院提出上訴狀。
中    華    民    國    95    年    12    月    28    日
                                書記官    黃國忠
附錄本案論罪科刑法條全文：
毒品危害防制條例第10條
施用第一級毒品者，處 6 月以上 5 年以下有期徒刑。


司法院資訊處製作；財團法人民間司法改革基金會備份。
